【裁判字號】    98,台上,2746
【裁判日期】    980520
【裁判案由】    業務侵占
【裁判全文】
最高法院刑事判決            九十八年度台上字第二七四六號
上  訴  人  甲○○
上列上訴人因業務侵占案件，不服台灣高等法院中華民國九十八
年三月二十六日第二審判決（九十八年度上易字第一九五號，起
訴案號：台灣桃園地方法院檢察署九十七年度他字第七七一號）
，提起上訴，本院判決如下：
    主  文
上訴駁回。
    理  由
按刑事訴訟法第三百七十七條規定，上訴於第三審法院，非以判
決違背法令為理由，不得為之。是提起第三審上訴，應以原判決
違背法令為理由，係屬法定要件。如果上訴理由書狀並未依據卷
內訴訟資料，具體指摘原判決不適用何種法則或如何適用不當，
或所指摘原判決違法情事，顯與法律規定得為第三審上訴理由之
違法情形，不相適合時，均應認其上訴為違背法律上之程式，予
以駁回。又裁判上一罪案件之一部分，得提起第三審上訴者，不
得上訴第三審部分，依審判不可分原則，第三審法院亦應併予審
判，但以得上訴部分之上訴合法為前提，如該上訴為不合法，第
三審法院既應從程序上予以駁回，而無從為實體上判決，對於不
得上訴部分自無從適用審判不可分原則，併為實體上審判。本件
原判決撤銷第一審判決，改判仍依想像競合犯之例，從一重論處
上訴人甲○○刑法第三百三十六條第二項業務侵占罪刑，已詳敘
認定犯罪事實之依據及憑以認定之理由，並對上訴人否認犯罪之
辯詞，如何不足採信，依卷內證據資料指駁說明。從形式上觀察
，原判決並無違背法令之情形。上訴意旨就得上訴第三審之刑法
第一百三十八條隱匿公務員委託第三人掌管物品罪部分，僅以上
訴人之自我說詞，質疑同案被告張起榮（業經判決處刑確定）所
營富佑起重工程行受檢察機關委託保管贓證物品之合法性，且無
視原判決理由業已敘明，認定張起榮受託保管台灣桃園地方法院
檢察署查扣之系爭電子遊戲機台，上訴人受張起榮委託處理該查
扣機台之載送及管理事宜等情，所依憑之證據（見原判決理由貳
、一、(一)），竟謂無證據顯示云云，均非依據卷內訴訟資料表明
原判決有何不當或違法之具體事由，即非適法之第三審上訴理由
；此部分之上訴違背法律上之程式，應予駁回。依上開說明，對
於屬刑事訴訟法第三百七十六條第三款案件、不得上訴第三審之
業務侵占罪部分，即無適用審判不可分原則而得上訴之餘地；此
部分之上訴不合法，亦應駁回。
據上論結，應依刑事訴訟法第三百九十五條前段，判決如主文。
中    華    民    國  九十八  年    五    月   二十   日
                      最高法院刑事第十庭
                          審判長法官  花  滿  堂
                                法官  黃  正  興
                                法官  陳  東  誥
                                法官  林  錦  芳
                                法官  洪  昌  宏
      本件正本證明與原本無異
                                      書  記  官
中    華    民    國  九十八  年    五    月  二十一  日
                                                      Ｑ


司法院資訊處製作；財團法人民間司法改革基金會備份。
